臺灣桃園地方法院刑事交通事件裁定　　　　　　　　九十一年度交聲字第一一二號
　　異　議　人
　　即受處分人　甲○○
右列受處分人因違反道路交通管理處罰條例案件，對於交通部公路局新竹區監理所於
民國九十一年二月四日以桃監裁五字第裁五二—ＡＢＶ五七二四一０號違反道路交通
管理事件裁決書所為之處分聲明異議，本院裁定如左：
    主  文
原處分撤銷。
甲○○不罰。
    理  由
一、按受處分人之聲明異議有理由者，交通法庭應以裁定將原處分經聲明異議之部分
    撤銷，道路交通案件處理辦法第二十條前段定有明文。
二、原處分意旨略以：本件異議人即受處分人甲○○於民國九十年十一月九日凌晨一
    時三十三分許，駕駛車號三Ｌ—八一０一號自用小客車行經臺北市○○路○段，
    為警攔停，測得吐氣酒精濃度已達０‧五０ｍｇ╱ｌ，超過規定標準，經警當場
    舉發在案等情，固有酒精濃度測試值、臺北市政府警察局北市警交大字第ＡＢＶ
    五七二四一０號舉發違反道路交通管理事件通知單一紙附卷可稽。惟異議人辯稱
    ：其雖曾於前晚晚餐時飲用一杯五百ＣＣ之啤酒，惟飲酒時間距離為警攔停時，
    已隔三個小時，且於員警要求每輛車輛均停車受檢時，係其主動告知警員當日稍
    早曾飲酒，員警始欲進行酒測，而於等待調撥酒測儀器時，因員警建議其可飲水
    ，其見車內有其平時準備之漱口水，即持之漱口並飲用礦泉水，惟酒測後數值竟
    高達０‧五０ｍｇ╱ｌ，顯與實際狀況不符，該次檢定行為之正確性，實令人生
    疑，難認其已有右揭違反交通規則之行為等語。
三、本件異議人於上開時地，經警攔停進行酒精濃度測試，測試值高達０‧五０ｍｇ
    ╱ｌ一節，為異議人所自承，並有前開舉發違反道路交通管理事件通知單、酒精
    濃度測試報告各一紙附卷可稽，足信為真實。因而，本件異議是否有理由之關鍵
    ，應係異議人當晚是否確實於吐氣所含酒精濃度超過每公升０‧二五毫克下駕車
    。經查：異議人於本院調查時陳稱：當日於進行酒測前，曾經飲用李施德霖廠牌
    漱口水先行漱口一節，業據異議人陳稱在卷，核與證人即當日在場之友人田毓祺
    於本院九十一年四月二十六日調查時結證稱：「當時我們被攔停時，我們在那裡
    等了約四十分鐘以上，在這段期間，我有到便利商店買水給甲○○喝，而甲○○
    自己也從車上拿出一瓶東西喝，我當時問他那是什麼，他就告訴我，是漱口水。
    」等語相符，足認異議人辯稱曾於進行酒測前以漱口水漱口等情，堪予採信。又
    查：異議人當日所飲用之李施德霖漱口水，其成分含有Ａｌｃｏｈｏｌ（即酒精
    ）０‧二六ｍｇ╱ｍｌ一節，亦經本院當庭勘驗異議人提出之漱口水成份表屬實
    ，足認異議人於停車進行酒測前，曾飲用含有酒精成份之漱口水。按民眾經警攔
    停接受吐氣酒精濃度測驗，因該吐氣酒精濃度測試結果，不僅影響民眾是否該接
    受行政處罰，甚而該測試結果對於民眾是否涉犯刑法上公共危險罪亦屬重要客觀
    證據，是執行員警對於足以影響酒精濃度測試結果正確之相關因素，均應於執行
    攔停勤務時特別注意，並對民眾盡告知、監督之責。而所謂影響酒精濃度測試結
    果之相關因素，即應包括避免受測人於進行酒測前飲用任何足以妨礙測驗結果正
    確性之液體。本件異議人於遭攔停後，員警並未在旁監視異議人是否另行飲用其
    他液體等情，業據證人田毓祺於本院調查時證稱：員警距離其等有一段距離繼續
    執行勤務攔檢等語，核與證人即為異議人進行酒測之員警趙君怡於本院同日調查
    時證稱：當日因酒測器不夠，即先行到其他路檢點借用酒測器，在這段期間內並
    不知情甲○○是否有飲用或食用任何物品等語，足認該日並無任何人禁止異議人
    於進行酒測前，飲用含有酒精濃度之漱口水。而本件異議人於進行酒測前，期望
    能夠保持口氣較為清新之想法，亦與一般常情堪屬相符，是尚難逕認異議人於以
    漱口水漱口時，即有惡意憑此影響酒精濃度測試之正確性。異議人既係因無知而
    於停車後進行酒精濃度測試前，另行飲用含酒精成份之漱口水，則異議人是否於
    駕車時，吐氣酒精濃度仍高達每公升０‧二五毫克，即有疑義。是就本件即難逕
    以異議人於接受吐氣酒精濃度測試時，數值高達０‧五０ｍｇ╱ｌ，即認異議人
    確有前揭違規事實。綜上所述，既無其他積極證據足資證明異議人駕車時，吐氣
    酒精濃度即已超過每公升０‧二五毫克，則原裁決機關裁處異議人罰鍰新台幣三
    萬四千五百元並吊扣駕駛執照十二個月，自有未合，本院自應為異議人不罰裁定
    。
四、據上論斷，應依道路交通管理處罰條例第八十七條第二項、道路交通案件處理辦
    法第二十條前段裁定如主文。
中      華      民      國    九十一    年      五      月    三十一    日
                              臺灣桃園地方法院交通法庭
                                      法  官  簡 婉 倫
右正本證明與原本無異。
如不服本裁定，應於裁定送達後五日內向本院提出抗告狀。
                                      書記官  王 泰 元
中      華      民      國    九十一    年      五      月    三十一    日
